---
output: html_document
editor_options: 
  chunk_output_type: console
---

### Extraer una cuenca de drenaje con r.water.outlet. Visualizar con mapview y leaflet

```{r, include=FALSE}
knitr::opts_chunk$set(
  echo = TRUE,
  collapse=TRUE,
  eval = T
)
options(knitr.duplicate.label = "allow")

```

```{r, include=FALSE}
source(
  knitr::purl(
    'Calcular parámetros hidrográficos con r watershed Visualizar con leaflet cuen propia.Rmd',
    output=tempfile()
  )
)
knitr::opts_chunk$set(fig.path = "img/basinoutlet/")
```

## Obtener las coordenadas de la desembocadura de la cuenca de interés

```{r}
library(mapview)
red_de_r_watershed <- mapview(
  stream3857, method='ngb', col.regions = 'blue',
  legend = FALSE, label = FALSE, maxpixels =  1801674
)#Los cursos fluviales no aparecen continuos, porque no imprime los rásters completamente
red_de_r_watershed
red_de_r_watershed %>% mapview::mapshot(file = 'red_de_r_wshed_salida.png')
```

## Convertir las coordenadas lat/lon a EPSG:32619

```{r}
my_trans <- function(coords = NULL) {
  require(sp)
  pt <- SpatialPoints(matrix(coords, ncol = 2), CRS("+init=epsg:4326"))
  foo <- spTransform(pt, CRSobj = CRS("+init=epsg:32619"))
  bar <- as.vector(coordinates(foo))
  return(bar)
}
ozama_out <- my_trans(coords = c(-69.88087,18.47427))
ozama_out
```

## Extraer la cuenca de interés

```{r}
execGRASS(
  "r.water.outlet",
  flags = c('overwrite','quiet'),
  parameters = list(
    input = 'drainage-dir-de-rwshed',
    output = 'ozama-basin',
    coordinates = ozama_out
  )
)
```

## Convertir la cuenca a vectorial en GRASS

```{r}
execGRASS(
  "r.to.vect",
  flags = c('overwrite','quiet'),
  parameters = list(
    input = 'ozama-basin',
    output = 'ozama_basin',
    type = 'area'
  )
)
```

## Traer a R la cuenca del Cuenca Ozama

```{r}
ozama_bas <- readVECT('ozama_basin')
ozama_bas
plot(ozama_bas)
ozama_bas4326 <- spTransform(ozama_bas, CRSobj = CRS("+init=epsg:4326"))
ozama_bas4326_leaf <- leaflet() %>% 
  addProviderTiles(providers$Stamen.Terrain) %>%
  addRasterImage(stream, opacity = 0.7, method = 'ngb', colors = 'blue') %>% 
  addPolygons(data = ozama_bas4326) %>% 
  leafem::addHomeButton(extent(ozama_bas4326), 'Ver cuenca')
ozama_bas4326_leaf
ozama_bas4326_leaf %>% mapview::mapshot(file = 'ozama_bas4326_salida.png')
```

## Limpiar archivo de bloqueo del conjunto de mapas de GRASS. Quitar máscara, si la hubiere

```{r}
source('borrar_mascara_si_la_hubiere.R')
unlink_.gislock()
```