# *Script* reproducible


## Paquetes

```{r,eval=FALSE}
library(rgrass7)
```

## Región de GRASS

```{r,eval=FALSE}
gisdbase <- 'grass-data-test' #Base de datos de GRASS GIS
wd <- getwd() #Directorio de trabajo
wd
loc <- initGRASS(gisBase = "/usr/lib/grass78/",
                 home = wd,
                 gisDbase = paste(wd, gisdbase, sep = '/'),
                 location = 'rdom',
                 mapset = "PERMANENT",
                 override = TRUE)
```
---
output: html_document
editor_options: 
  chunk_output_type: console
---


```{r,eval=FALSE}
knitr::opts_chunk$set(
  echo = TRUE,
  collapse=TRUE,
  eval = T
)
```


```{r,eval=FALSE}
source(
  knitr::purl(
    'intro-rgrass.Rmd',
    output=tempfile()
  )
)
```

## Proceso 0
```{r,eval=FALSE}
#Quité el paquete rgrass7, porque ya se carga al ejecutar el script intro-rgrass.Rmd
library(sf)
library(raster)
library(sp)
```


## Definir proyección basado en una fuente externa, en este caso, el DEM MERIT


```{r,eval=FALSE}
gmeta()
dem <- 'data/dem.tif'
#Definir la proyección de la región basada en DEM
execGRASS(
  cmd = 'g.proj',
  flags = c('t','c'),
  georef=dem)
gmeta()
```

## Importar mapa raster

```{r,eval=FALSE}
execGRASS(
  cmd = 'r.in.gdal',
  flags=c('overwrite','quiet'),
  parameters=list(
    input=dem,
    output='dem'
  )
)
```

## Actualizar la extensión de la región al DEM, sólo por precaución

```{r,eval=FALSE}
execGRASS(
  cmd = 'g.region',
  parameters=list(
    raster = 'dem',
    align = 'dem'
  )
)
```

## Mostrar la definición de la región

```{r,eval=FALSE}
gmeta()
```

## Para completar, importar un mapa vectorial también

```{r,eval=FALSE}
demext <- 'data/dem-extension.geojson'
execGRASS(
  cmd = 'v.in.ogr',
  flags=c('overwrite','quiet'),
  parameters=list(
    input=demext,
    output='dem_extent'
  )
)

execGRASS(
  'g.list',
  flags = 't',
  parameters = list(
    type = c('raster', 'vector')
  )
)

source('borrar_mascara_si_la_hubiere.R')
unlink_.gislock()
```

---
output: html_document
editor_options: 
  chunk_output_type: console
---
#title: "Calcular parámetros hidrográficos con r.watershed. Visualizar con leaflet"

```{r,eval=FALSE}
knitr::opts_chunk$set(
  echo = TRUE,
  collapse=TRUE,
  eval = T
)
options(knitr.duplicate.label = "allow")
```


## ejecutar Scrit anteriores

```{r,eval=FALSE}
source(
  knitr::purl(
    'proyeccion-importar-fuente-extension_C_Propia.Rmd',
    output=tempfile()
  )
)
knitr::opts_chunk$set(fig.path = "img/calcwshed/")
```

## `g.list`

```{r,eval=FALSE}
execGRASS(
  'g.list',
  flags = 't',
  parameters = list(
    type = c('raster', 'vector')
  )
)
```

## Calcular parámetros hidrográficos de interés usando `r.watershed`

```{r,eval=FALSE}
execGRASS(
  "r.watershed",
  flags = c('overwrite','quiet'),
  parameters = list(
    elevation = "dem",
    accumulation = "accum-de-rwshed",
    stream = "stream-de-rwshed",
    drainage = "drainage-dir-de-rwshed",
    basin = 'basins',
    half_basin = 'half-basins',
    threshold = 80
  )
)
```


## Traer capas a R

```{r,eval=FALSE}
# Usar Spatial 
library(sp)
use_sp()
#Paquete manejo de los raster
library(raster)
#DEM
dem <- raster(readRAST('dem'))
#Basins
basins <- raster(readRAST('basins'))
#Stream network
stream <- raster(readRAST('stream-de-rwshed'))
stream3857 <- projectRaster(stream, crs = CRS("+init=epsg:3857"), method = 'ngb')
#Generar un vectorial de extensión de capa en EPSG:4326
e <- extent(stream)
e <- as(e, 'SpatialPolygons')
proj4string(e) <- CRS("+init=epsg:32619")
e <- spTransform(e, CRSobj = CRS("+init=epsg:4326"))
```


## Visualizar capas con `leaflet`

```{r,eval=FALSE}
library(leaflet)
library(leafem)
r_wshed_salida <- leaflet() %>%
  addProviderTiles(providers$Stamen.Terrain, group = 'terrain') %>%
  addRasterImage(dem, group='DEM', opacity = 0.5) %>%
  addRasterImage(
    ratify(basins),
    group='basins', opacity = 0.7,
    colors = sample(rep(RColorBrewer::brewer.pal(12, 'Set3'),1000))) %>% 
  addRasterImage(stream3857, project = F, group='str', opacity = 0.7, method = 'ngb', colors = 'blue') %>% 
  addLayersControl(
    overlayGroups = c('terrain','DEM','basins','str'),
    options = layersControlOptions(collapsed=FALSE)) %>% 
  addHomeButton(extent(e), 'Ver todo')
r_wshed_salida
#La siguiente línea toma una captura de este mapa (toma tiempo, paciencia)
r_wshed_salida %>% mapview::mapshot(file = 'r_wshed_salida.png')
```

## Limpiar archivo de bloqueo del conjunto de mapas de GRASS. Quitar máscara, si la hubiere

```{r,eval=FALSE}
source('borrar_mascara_si_la_hubiere.R')
unlink_.gislock()
```

---
output: html_document
editor_options: 
  chunk_output_type: console
---

### Extraer una cuenca de drenaje con r.water.outlet. Visualizar con mapview y leaflet

```{r,eval=FALSE}
knitr::opts_chunk$set(
  echo = TRUE,
  collapse=TRUE,
  eval = T
)
options(knitr.duplicate.label = "allow")

```

```{r,eval=FALSE}
source(
  knitr::purl(
    'Calcular parámetros hidrográficos con r watershed Visualizar con leaflet cuen propia.Rmd',
    output=tempfile()
  )
)
knitr::opts_chunk$set(fig.path = "img/basinoutlet/")
```

## Obtener las coordenadas de la desembocadura de la cuenca de interés

```{r,eval=FALSE}
library(mapview)
red_de_r_watershed <- mapview(
  stream3857, method='ngb', col.regions = 'blue',
  legend = FALSE, label = FALSE, maxpixels =  1801674
)#Los cursos fluviales no aparecen continuos, porque no imprime los rásters completamente
red_de_r_watershed
red_de_r_watershed %>% mapview::mapshot(file = 'red_de_r_wshed_salida.png')
```

## Convertir las coordenadas lat/lon a EPSG:32619

```{r,eval=FALSE}
my_trans <- function(coords = NULL) {
  require(sp)
  pt <- SpatialPoints(matrix(coords, ncol = 2), CRS("+init=epsg:4326"))
  foo <- spTransform(pt, CRSobj = CRS("+init=epsg:32619"))
  bar <- as.vector(coordinates(foo))
  return(bar)
}
ozama_out <- my_trans(coords = c(-69.88087,18.47427))
ozama_out
```

## Extraer la cuenca de interés

```{r,eval=FALSE}
execGRASS(
  "r.water.outlet",
  flags = c('overwrite','quiet'),
  parameters = list(
    input = 'drainage-dir-de-rwshed',
    output = 'ozama-basin',
    coordinates = ozama_out
  )
)
```

## Convertir la cuenca a vectorial en GRASS

```{r,eval=FALSE}
execGRASS(
  "r.to.vect",
  flags = c('overwrite','quiet'),
  parameters = list(
    input = 'ozama-basin',
    output = 'ozama_basin',
    type = 'area'
  )
)
```

## Traer a R la cuenca del Cuenca Ozama

```{r,eval=FALSE}
ozama_bas <- readVECT('ozama_basin')
ozama_bas
plot(ozama_bas)
ozama_bas4326 <- spTransform(ozama_bas, CRSobj = CRS("+init=epsg:4326"))
ozama_bas4326_leaf <- leaflet() %>% 
  addProviderTiles(providers$Stamen.Terrain) %>%
  addRasterImage(stream, opacity = 0.7, method = 'ngb', colors = 'blue') %>% 
  addPolygons(data = ozama_bas4326) %>% 
  leafem::addHomeButton(extent(ozama_bas4326), 'Ver cuenca')
ozama_bas4326_leaf
ozama_bas4326_leaf %>% mapview::mapshot(file = 'ozama_bas4326_salida.png')
```

## Limpiar archivo de bloqueo del conjunto de mapas de GRASS. Quitar máscara, si la hubiere

```{r,eval=FALSE}
source('borrar_mascara_si_la_hubiere.R')
unlink_.gislock()
```

---
output: html_document
editor_options: 
  chunk_output_type: console
---
### "Extraer una red drenaje con r.stream.extract. Visualizar con leaflet"

```{r,eval=FALSE}
knitr::opts_chunk$set(
  echo = TRUE,
  collapse=TRUE,
  eval = T
)
options(knitr.duplicate.label = "allow")
```

```{r,eval=FALSE}
source(
  knitr::purl(
    'crear-una-cuenca-con-r-water-outlet.Rmd',
    output=tempfile()
  )
)
knitr::opts_chunk$set(fig.path = "img/extractnet/")
```

## Mostrar lista nuevamente

```{r,eval=FALSE}
execGRASS(
  'g.list',
  flags = 't',
  parameters = list(
    type = c('raster', 'vector')
  )
)
```
## Usar la cuenca del Ozama como máscara
```{r,eval=FALSE}
execGRASS(
  "r.mask",
  flags = c('verbose','overwrite','quiet'),
  parameters = list(
    vector = 'ozama_basin'
  )
)
```

## Extraer la red de drenaje de la cuenca de interés
```{r,eval=FALSE}
execGRASS(
  "r.stream.extract",
  flags = c('overwrite','quiet'),
  parameters = list(
    elevation = 'dem',
    threshold = 80,
    stream_raster = 'ozama-stream-de-rstr',
    stream_vector = 'ozama_stream_de_rstr'
  )
)
```
## Traer a R la red de drenaje de la Cuenca Ozama

```{r,eval=FALSE}
ozama_net <- readVECT('ozama_stream_de_rstr', ignore.stderr = T)
ozama_net
plot(ozama_net)
ozama_net4326 <- spTransform(ozama_net, CRSobj = CRS("+init=epsg:4326"))
ozama_net4326
ozama_centroid <- coordinates(rgeos::gCentroid(ozama_bas4326))
ozama_centroid
ozama_net_r <- raster(readRAST('ozama-stream-de-rstr'))
ozama_net_r
ozama_net_r3857 <- projectRaster(ozama_net_r, crs = CRS("+init=epsg:3857"), method = 'ngb')
ozama_net_r3857
red_de_r_stream <- leaflet() %>% 
  setView(lng = ozama_centroid[1], lat = ozama_centroid[2], zoom = 10) %>%
  addProviderTiles(providers$Stamen.Terrain, group = 'terrain') %>%
  addRasterImage(ozama_net_r3857, opacity = 0.7, method = 'ngb', colors = 'grey20', group = 'str_raster') %>% 
  addPolylines(data = ozama_net4326, weight = 3, opacity = 0.7, group = 'str_vect') %>% 
  leafem::addHomeButton(extent(ozama_net4326), 'Ver todo') %>% 
  addLayersControl(
    overlayGroups = c('terrain','str_vect','str_raster'),
    options = layersControlOptions(collapsed=FALSE))
red_de_r_stream
red_de_r_stream %>% mapview::mapshot(file = 'red_de_r_stream_salida.png')
```

## Limpiar archivo de bloqueo del conjunto de mapas de GRASS

```{r,eval=FALSE}
unlink_.gislock()
```


---
output: html_document
editor_options: 
  chunk_output_type: console
---
### "Orden de red, morfometría y análisis hortoniano usando r.stream*"


```{r,eval=FALSE}
knitr::opts_chunk$set(
  echo = TRUE,
  collapse=TRUE,
  eval = T
)
options(knitr.duplicate.label = "allow")
```

## # ########################

```{r,eval=FALSE}
source(
  knitr::purl(
    'extraer-red-de-drenaje-con-r-stream.Rmd',
    output=tempfile()
  )
)
knitr::opts_chunk$set(fig.path = "img/streamorder/")
```

## Imprimir lista de mapas ráster y vectoriales dentro en la región/localización activa

* Nótese que los paquetes requeridos en esta sessión (`rgrass7`, `raster`, `leaflet`, `leafem`), fueron en el bloque anterior al ejecutarse el código contenido en el archivo `extraer-red-de-drenaje-con-r-stream.Rmd`. Igualmente, dicho bloque de código creó todos los objetos necesarios para realizar este tutorial.

```{r,eval=FALSE}
execGRASS(
  'g.list',
  flags = 't',
  parameters = list(
    type = c('raster', 'vector')
  )
)
```

## Crear mapa de dirección de flujo a partir de r.stream

```{r,eval=FALSE}
execGRASS(
  "r.stream.extract",
  flags = c('overwrite','quiet'),
  parameters = list(
    elevation = 'dem',
    threshold = 80,
    direction = 'drainage-dir-de-rstr'
  )
)
```

## Crear mapas de órdenes de red

```{r,eval=FALSE}
execGRASS(
  "r.stream.order",
  flags = c('overwrite','quiet'),
  parameters = list(
    stream_rast = 'ozama-stream-de-rstr',
    direction = 'drainage-dir-de-rstr',
    elevation = 'dem',
    accumulation = 'accum-de-rwshed',
    stream_vect = 'order_all',
    strahler = 'order-strahler',
    horton = 'order-horton',
    shreve = 'order-shreve',
    hack = 'order-hack-gravelius',
    topo = 'order-topology'
  )
)
```

## Mostrar lista nuevamente

```{r,eval=FALSE}
execGRASS(
  'g.list',
  flags = 't',
  parameters = list(
    type = c('raster', 'vector')
  )
)
```

## Visualizar la red con leaflet

### Simbología única
```{r,eval=FALSE}
   {r, results='hide', warning=FALSE, message=FALSE}
order <- readVECT('order_all')
```

```{r,eval=FALSE}
order4326 <- spTransform(order, CRSobj = CRS("+init=epsg:4326"))
leaflet() %>% 
  addProviderTiles(providers$Stamen.Terrain, group = 'terrain') %>%
  addPolylines(
    data = order4326, weight = 3, opacity = 0.7, group = 'order',
    label = ~as.character(strahler),
    highlightOptions = highlightOptions(color = "white",
                                      weight = 5, bringToFront = F, opacity = 1),
    labelOptions = labelOptions(noHide = F,
                                style = list(
                                  "font-size" = "8px",
                                  "background" = "rgba(255, 255, 255, 0.5)",
                                  "background-clip" = "padding-box",
                                  "padding" = "1px"))) %>% 
  leafem::addHomeButton(extent(order4326), 'Ver todo') %>% 
  addLayersControl(
    overlayGroups = c('terrain','order'),
    options = layersControlOptions(collapsed=FALSE))
```

### Simbología aplicando grosor según orden de red

```{r,eval=FALSE}
orden_de_red <- leaflet() %>% 
  addProviderTiles(providers$Stamen.Terrain, group = 'terrain') %>%
  addPolylines(
    data = order4326, weight = order4326$strahler*1.5, opacity = 0.7, group = 'order',
    label = ~as.character(strahler),
    highlightOptions = highlightOptions(color = "white",
                                      weight = 5, bringToFront = F, opacity = 1),
    labelOptions = labelOptions(noHide = F)) %>% 
  leafem::addHomeButton(extent(order4326), 'Ver todo') %>% 
  addLayersControl(
    overlayGroups = c('terrain','order'),
    options = layersControlOptions(collapsed=FALSE))
orden_de_red
orden_de_red %>% mapview::mapshot(file = 'orden_de_red_salida.png')
```

## Delimitar cuencas según orden de red de Strahler

### Obtener órdenes de red mínimo y máximo

```{r,eval=FALSE}
#Estadísticas para obtener los valores mínimo y máximo del orden de red de Strahler
rinfo.ordstra <- execGRASS(
  'r.info',
  flags = 'r',
  parameters = list(
    map = 'order-strahler'
  )
)
#Órdenes de red mínimo y máximo
minmaxord <- as.numeric(
  stringr::str_extract_all(
    attributes(rinfo.ordstra)$resOut,
    "[0-9]+"
  )
)
minmaxord
```

### Delimitar cuencas, convertirlas de ráster a vectorial

```{r,eval=FALSE}
sapply(
  min(minmaxord):max(minmaxord),
  function(x){
    execGRASS(
      "r.stream.basins",
      flags = c('overwrite','c','quiet'),
      parameters = list(
        direction = 'drainage-dir-de-rstr',
        stream_rast = 'order-strahler',
        cats = as.character(x),
        basins = paste0('r-stream-basins-',x)
      )
    )
    execGRASS(
      "r.to.vect",
      flags=c('overwrite','quiet'),
      parameters = list(
         input = paste0('r-stream-basins-',x),
         output = paste0('r_stream_basins_',x),
         type = 'area'
      )
    )
  }
)
```

### Representar las cuencas con leaflet

```{r,eval=FALSE}
{r, results='hide', warning=FALSE, message=FALSE}
sapply(
  min(minmaxord):max(minmaxord),
  function(x){
    assign(
      paste0('orden', x),
      spTransform(readVECT(paste0('r_stream_basins_',x),driver = 'SQLite'), CRSobj = CRS("+init=epsg:4326")),
      envir = .GlobalEnv)
  }
)
```

```{r,eval=FALSE}
paleta <- RColorBrewer::brewer.pal(12, 'Set3')
cuencas_y_orden_de_red <- leaflet() %>% 
  addProviderTiles(providers$Stamen.Terrain, group = 'terrain') %>%
  addPolygons(data = orden7, stroke = T, weight = 2,
              color = ~paleta, fillOpacity = 0.4, group = 'O7') %>%
  addPolygons(data = orden6, stroke = T, weight = 2,
              color = ~paleta, fillOpacity = 0.4, group = 'O6') %>%
  addPolygons(data = orden5, stroke = T, weight = 2,
              color = ~paleta, fillOpacity = 0.4, group = 'O5') %>%
  addPolygons(data = orden4, stroke = T, weight = 2,
              color = ~paleta, fillOpacity = 0.4, group = 'O4') %>% 
  addPolygons(data = orden3, stroke = T, weight = 2,
              color = ~paleta, fillOpacity = 0.4, group = 'O3') %>%
  addPolygons(data = orden2, stroke = T, weight = 2,
              color = ~paleta, fillOpacity = 0.4, group = 'O2') %>%
  addPolygons(data = orden1, stroke = T, weight = 2,
              color = ~paleta, fillOpacity = 0.4, group = 'O1') %>%
  addPolylines(
    data = order4326, weight = order4326$strahler*1.5,
    opacity = 0.7, group = 'str_order') %>%
  leafem::addHomeButton(extent(order4326), 'Ver todo') %>% 
  addLayersControl(
    overlayGroups = c('terrain','O1','O2','O3','O4','05','06','07','str_order'),
    options = layersControlOptions(collapsed=FALSE))
cuencas_y_orden_de_red
cuencas_y_orden_de_red %>% mapview::mapshot(file = 'cuencas_y_orden_de_red_salida.png')
```

## Estadísticas de red resumidas por orden de red.


```{r,eval=FALSE}
execGRASS(
  "r.stream.stats",
  flags = c('overwrite','quiet','o'),
  parameters = list(
    stream_rast = 'order-strahler',
    direction = 'drainage-dir-de-rstr',
    elevation = 'dem',
    output = 'ozama_stats.txt'
  )
)
file.show('ozama_stats.txt')
d <- read.csv("ozama_stats.txt", skip=1, header=TRUE)
d
plot(num_of_streams~order, data=d, log="y")
mod <- lm(log10(num_of_streams)~order, data=d)
abline(mod)
text(2, 20, 'logN=2.064-0.544u')
rb <- 1/10^mod$coefficients[[2]]
rb
```

## Estadísticas de red ampliadas

```{r,eval=FALSE}
execGRASS(
  "r.stream.stats",
  flags = c('overwrite','quiet'),
  parameters = list(
    stream_rast = 'order-strahler',
    direction = 'drainage-dir-de-rstr',
    elevation = 'dem',
    output = 'ozama_stats_expanded.txt'
  )
)
file.show('ozama_stats_expanded.txt')
```

## Limpiar archivo de bloqueo del conjunto de mapas de GRASS
```{r,eval=FALSE}
rbp <- mean(d$num_of_streams[-length(d$num_of_streams)]/d$num_of_streams[-1])
rbp
```
```{r,eval=FALSE}
unlink_.gislock()
```

---
output: html_document
editor_options: 
  chunk_output_type: console
---
### Calcular índices de concavidad y perfiles longitudinales de cursos fluviales


```{r,eval=FALSE}
knitr::opts_chunk$set(
  echo = TRUE,
  collapse=TRUE,
  eval = T
)
options(knitr.duplicate.label = "allow")
```

```{r,eval=FALSE}
source(
  knitr::purl(
    'orden-de-red.Rmd',
    output=tempfile()
  )
)
knitr::opts_chunk$set(fig.path = "img/profilesconcav/")
```

## Imprimir lista de mapas ráster y vectoriales dentro en la región/localización activa


```{r,eval=FALSE}
execGRASS(
  'g.list',
  flags = 't',
  parameters = list(
    type = c('raster', 'vector')
  )
)
```

## Obtener coordenada

```{r,eval=FALSE}
mapview(order, col.regions = 'blue', legend = FALSE)
```

## Obtener cursos más largos (cargar función propia)
```{r,eval=FALSE}
   {r, results='hide', warning=FALSE, message=FALSE}
devtools::source_url('https://raw.githubusercontent.com/geofis/rgrass/master/lfp_network.R') #Cargada como función "LfpNetwork"
LfpNetwork(
  xycoords = my_trans(c(-69.88117, 18.47503)),
  suffix = 'ozm',
  stream_vect = 'order_all',
  direction = 'drainage-dir-de-rstr'
)
```

## Imprimir lista de mapas ráster y vectoriales

```{r,eval=FALSE}
execGRASS(
  'g.list',
  flags = 't',
  parameters = list(
    type = c('raster', 'vector')
  )
)
```

## Representar con leaflet
```{r,eval=FALSE}

   {r, results='hide', warning=FALSE, message=FALSE}
lfp <- readVECT('LfpNetwork_lfp_all_final_ozm')
```

```{r,eval=FALSE}
lfp4326 <- spTransform(lfp, CRSobj = CRS("+init=epsg:4326"))
lfp_con_id <- leaflet() %>%
  addProviderTiles(providers$Stamen.Terrain, group = 'terrain') %>%
  addPolylines(
    data = lfp4326, weight = 3, opacity = 0.7, group = 'order',
    label = ~as.character(cat),
    highlightOptions = highlightOptions(color = "white",
                                      weight = 5, bringToFront = F, opacity = 1),
    labelOptions = labelOptions(noHide = T,
                                style = list(
                                  "font-size" = "8px",
                                  "background" = "rgba(255, 255, 255, 0.5)",
                                  "background-clip" = "padding-box",
                                  "padding" = "1px"))) %>% 
  leafem::addHomeButton(extent(lfp4326), 'Ver todo') %>% 
  leafem::addMouseCoordinates() ## Esto es para agregar coordenadas
lfp_con_id
lfp_con_id %>% mapview::mapshot(file = 'lfp_con_id_salida.png')



```

## Exportar a KML
```{r,eval=FALSE}
   {r, results='hide', warning=FALSE, message=FALSE}
execGRASS(
  'v.out.ogr',
  flags = c('overwrite','quiet'),
  parameters = list(
    input = 'LfpNetwork_lfp_all_final_ozm',
    output = 'lfp_ozm_kml.kml',
    format = 'KML',
    dsco = 'NameField=cat'
  )
)
```

## Obtención de perfiles longitudinales e índices de concavidad

```{r,eval=FALSE}
   {r, results='hide', warning=FALSE, message=FALSE}
source('lfp_profiles_concavity.R') #Cargado como función "LfpProfilesConcavity"
ozama_conv_prof <- LfpProfilesConcavity(
  xycoords = my_trans(c(-69.88117, 18.47503)),
  network = 'LfpNetwork_lfp_all_final_ozm',
  prefix = 'Oz',
  dem = 'dem',
  direction = 'drainage-dir-de-rstr',
  crs = '+init=epsg:32619',
  smns = 0.5,
  nrow = 5)
```

## Mostrar resultados

```{r,eval=FALSE}
ozama_conv_prof$profiles
ozama_conv_prof$concavityindex
ozama_conv_prof$dimensionlessprofiles$layers[[2]]$aes_params$size <- 2
ozama_conv_prof$dimensionlessprofiles$theme$text$size <- 12
ozama_conv_prof$dimensionlessprofiles
```

## Tabla dx/dy, tanto en metros como adimensional. Útiles para construir perfiles por cuenta propia

```{r,eval=FALSE}
ozama_conv_prof$lengthzdata %>% tibble::as.tibble()
ozama_conv_prof$lengthzdatadmnls %>% tibble::as.tibble()
```


## Limpiar archivo de bloqueo del conjunto de mapas de GRASS

```{r,eval=FALSE}
unlink_.gislock()
```

---
output: html_document
editor_options: 
  chunk_output_type: console
---
### Parámetros de cuenca con r.basin
```{r,eval=FALSE}
knitr::opts_chunk$set(
  echo = TRUE,
  collapse=TRUE,
  fig.path = "img/rbasin/",
  eval = T
)
options(knitr.duplicate.label = "allow")
```

```{r,eval=FALSE}
library(rgrass7)
gisdbase <- 'grass-data-test' #Base de datos de GRASS GIS
wd <- getwd() #Directorio de trabajo
wd
loc <- initGRASS(gisBase = "/usr/lib/grass78/",
                 home = wd,
                 gisDbase = paste(wd, gisdbase, sep = '/'),
                 location = 'c_ozama',
                 mapset = "PERMANENT",
                 override = TRUE)
gmeta()
execGRASS(
  'g.list',
  flags = 't',
  parameters = list(
    type = c('raster', 'vector')
  )
)
```

## Convertir a números enteros la extensión y la resolución del DEM

```{r,eval=FALSE}
library(raster)
rutadem <- 'data/dem.tif'
rawextent <- extent(raster(rutadem))
rawextent
devtools::source_url('https://raw.githubusercontent.com/geofis/rgrass/master/integerextent.R')
devtools::source_url('https://raw.githubusercontent.com/geofis/rgrass/master/xyvector.R')
newextent <- intext(e = rawextent, r = 90, type = 'inner')
newextent
gdalUtils::gdalwarp(
  srcfile = 'data/dem.tif',
  dstfile = 'data/demint.tif',
  te = xyvector(newextent),
  tr = c(90,90),
  r = 'bilinear',
  overwrite = T
)
```

## Importar a sesión de GRASS

```{r,eval=FALSE} 
   {r, results='hide', warning=FALSE, message=FALSE}
rutademint <- 'data/demint.tif'
execGRASS(
  "g.proj",
  flags = c('t','c'),
  georef=rutademint)
gmeta()
execGRASS(
  "r.in.gdal",
  flags='overwrite',
  parameters=list(
    input=rutademint,
    output="demint"
  )
)
execGRASS(
  "g.region",
  parameters=list(
    raster = "demint",
    align = "demint"
  )
)
```

```{r,eval=FALSE}
gmeta()
execGRASS(
  'g.list',
  flags = 't',
  parameters = list(
    type = c('raster', 'vector')
  )
)
```

## Generar red de drenaje para obtener coordenada posteriormente

```{r,eval=FALSE}
execGRASS(
  "r.stream.extract",
  flags = c('overwrite','quiet'),
  parameters = list(
    elevation = 'demint',
    threshold = 80,
    stream_raster = 'stream-de-rstr',
    stream_vector = 'stream_de_rstr'
  )
)
execGRASS(
  'g.list',
  flags = 't',
  parameters = list(
    type = c('raster', 'vector')
  )
)
```

## Obtener coordenada
```{r,eval=FALSE}
   {r, results='hide', warning=FALSE, message=FALSE}
library(sp)
use_sp()
library(mapview)
netw <- spTransform(
  readVECT('stream_de_rstr'),
  CRSobj = CRS("+init=epsg:4326"))
```

```{r,eval=FALSE}
mapview(netw, col.regions = 'blue', legend = FALSE)
```

## Transformar coordenada a EPSG:32619 como número entero

```{r,eval=FALSE}
source('my-trans.R')
outlet <- as.integer(my_trans(c(-69.88117,18.47503)))
```

## Ejecutar `r.basin`

```{r,eval=FALSE} 
    {r, results='hide', warning=FALSE, message=FALSE}
pref <- 'rbasin_ozama'
execGRASS(
  "r.basin",
  flags = 'overwrite',
  parameters = list(
    map = 'demint',
    prefix = pref,
    coordinates = outlet,
    threshold = 80,
    dir = 'salidas-rbasin/ozama'
  )
)
```

```{r,eval=FALSE}
execGRASS(
  'g.list',
  flags = 't',
  parameters = list(
    type = c('raster', 'vector')
  )
)
```

> Si `r.basin` arrojara error (sólo en el caso de error, no en caso de advertencia), ejecutar este bloque para borrar las salidas anteriores y reejecutar el `r.basin`:
```{r, eval=FALSE}
execGRASS(
  "g.remove",
  flags = 'f',
  parameters = list(
    type = c('raster','vector'),
    pattern = paste0(pref, '*')
  )
)
```

## Cargar los vectoriales transformados a EPSG:4326 para visualizar en leaflet

```{r,eval=FALSE}
    {r, results='hide', warning=FALSE, message=FALSE}
rbnetw <- spTransform(
  readVECT('rbasin_ozama_demint_network'),
  CRSobj = CRS("+init=epsg:4326"))
rbnetw
rbmain <- spTransform(
  readVECT('rbasin_ozama_demint_mainchannel'),
  CRSobj = CRS("+init=epsg:4326"))
rbmain
rbbasin <- spTransform(
  readVECT('rbasin_ozama_demint_basin'),
  CRSobj = CRS("+init=epsg:4326"))
rbbasin
```

```{r,eval=FALSE}
library(leaflet)
leaflet() %>%
  addProviderTiles(providers$Stamen.Terrain, group = 'terrain') %>%
  addPolylines(data = rbnetw, weight = 3, opacity = 0.7) %>% 
  addPolylines(data = rbmain, weight = 3, opacity = 0.7, color = 'red') %>% 
  addPolygons(data = rbbasin) %>% 
  leafem::addHomeButton(extent(rbbasin), 'Ver cuenca')
```

## Explorar los parámetros de cuenca

```{r,eval=FALSE}
library(readr)
rbozamapar1 <- read_csv("salidas-rbasin/ozama/rbasin_ozama_demint_parametersT.csv")
rbozamapar1 %>% tibble::as_tibble()
rbozamapar2 <- read_csv(
  "salidas-rbasin/ozama/rbasin_ozama_demint_parameters.csv",
  skip=2, col_names = c('Parameter', 'Value'))
rbozamapar2 %>% print(n=Inf)
```

## Limpiar archivo de bloqueo del conjunto de mapas de GRASS

```{r,eval=FALSE}
unlink_.gislock()
```


---
output: html_document
editor_options: 
  chunk_output_type: inline
---
### Curva e integral hipsométrica

```{r,eval=FALSE}
knitr::opts_chunk$set(
  echo = TRUE,
  collapse=TRUE,
  eval = T
)
options(knitr.duplicate.label = "allow")
```

```{r,eval=FALSE}
source(
  knitr::purl(
    'orden-de-red.Rmd',
    output=tempfile()
  )
)
knitr::opts_chunk$set(fig.path = "img/hypsocurve/")
```

## Imprimir lista de mapas ráster y vectoriales dentro en la región/localización activa


```{r,eval=FALSE}
execGRASS(
  'g.list',
  flags = 't',
  parameters = list(
    type = c('raster', 'vector')
  )
)
```

## Representar cuencas

```{r,eval=FALSE}
    {r, results='hide', warning=FALSE, message=FALSE}
library(sp)
use_sp()
library(mapview)
bas2 <- readVECT('r_stream_basins_2')
bas3 <- readVECT('r_stream_basins_3')
```

## Curva e integral hipsométrica

```{r,eval=FALSE}
    {r, results='hide', warning=FALSE, message=FALSE}
source('integral_hypsometric_curve.R') #Cargada como función "HypsoIntCurve"
HypsoBasinsOrder2 <- HypsoIntCurve(
  basins = 'r_stream_basins_2',
  dem = 'dem',
  labelfield = 'cat',
  nrow = 2,
  labelsize = 4
)
```

```{r,eval=FALSE}
HypsoBasinsOrder2$HypsoInt
HypsoBasinsOrder2$HypsoCurve
mapview(bas2, zcol='cat', col.regions = 'blue', legend = FALSE) %>%
  addStaticLabels(label = bas2$cat)
```

```{r,eval=FALSE}
    {r, results='hide', warning=FALSE, message=FALSE}
HypsoBasinsOrder3 <- HypsoIntCurve(
  basins = 'r_stream_basins_3',
  dem = 'dem',
  labelfield = 'cat',
  nrow = 1,
  labelsize = 4
)
```

```{r,eval=FALSE}
HypsoBasinsOrder3$HypsoInt
HypsoBasinsOrder3$HypsoCurve
mapview(bas3, zcol='cat', col.regions = 'blue', legend = FALSE) %>%
  addStaticLabels(label = bas3$cat)
```

## Limpiar archivo de bloqueo del conjunto de mapas de GRASS

```{r,eval=FALSE}
unlink_.gislock()
```